---
title: "Avances trayectoria"
output: html_notebook
---

Third version in english

```{r}
library(ggplot2)
library(viridis)
library(dplyr)
library(tidyverse)
library(adehabitatLT)
mycols <- c("#021128","#1b4a64", "#3585a0", "#759580", "#c78f34", "#fd9706","#fdb81c","#fbdb30")
mycols3a <-c("#021128", "#fd9706", "#3585a0")
mycols3b <-c("#1b4a64", "#fdb81c", "#759580")
```


# I. Data Arrangment

## I.1.Normalization of x, y coordinates

```{r}
WP_COSECHA_UTM_SP <- read.csv("../data/cleanData_wayPointsCoffee_UTM.csv", stringsAsFactors = FALSE )

WP_COSECHA_UTM_SP <- WP_COSECHA_UTM_SP %>%
    mutate(finca = replace(finca, finca == "Irlanda", "I")) %>%
  mutate(finca = replace(finca, finca == "Hamburgo", "H"))

WP_COSECHA_UTM_SP$zona[WP_COSECHA_UTM_SP$zona == "falta"] <- "zonaBaja"

WP_COSECHA_UTM_SP <- WP_COSECHA_UTM_SP %>% rowwise() %>% 
  group_by(ID_REC, pante)%>%  #esto debe seguirse con lo de aajo
  mutate(xNorm = x_UTM - min(x_UTM)) %>%
  mutate(yNorm = y_UTM - min(y_UTM))

#now the precision (not the accuracy) of the GPS goes to 5 decimal points (lat y lot) and this is equivalent to ~1m
#so we can round the xNorm and y yNorm

WP_COSECHA_UTM_SP$xNorm <- round(WP_COSECHA_UTM_SP$xNorm, 0)
WP_COSECHA_UTM_SP$yNorm <- round(WP_COSECHA_UTM_SP$yNorm, 0)

```


## I.2. Definicion de vectores entre puntos.

Ahi la norma del vector es la distancia y el angulo entre ellos es el turning angle- Para eso, primero voy a definir vectores de movimiento como la resta de cada dos vectores. Después eso lo voy a paar a coordinaradas polares, y después voy a hacer la resta de los ángulos. 
```{r}
WP_COSECHA_UTM_SP$DIF_VECTOR_X <- 0
WP_COSECHA_UTM_SP$DIF_VECTOR_Y <- 0
WP_COSECHA_UTM_SP$DIF_ANGLE <-0  #este es el angulo entre vector, pero aquí necesito la resta de angulos para saber la ditribucion de angulos
WP_COSECHA_UTM_SP$DIF_ANGLE_CHANGE <-0 #este es el que voy a usar 
WP_COSECHA_UTM_SP$DIF_NORM <-0  #esta es la distancia real entre puntos, nos sirve para graficar el angulo

# aqui completo los primeros

for (i in (1:dim(WP_COSECHA_UTM_SP)[1])){ 
  if (WP_COSECHA_UTM_SP$proceso[i] != "inicio"){
  WP_COSECHA_UTM_SP$DIF_VECTOR_X[i] <-  WP_COSECHA_UTM_SP$xNorm[i]-WP_COSECHA_UTM_SP$xNorm[i-1]
  WP_COSECHA_UTM_SP$DIF_VECTOR_Y[i] <-  WP_COSECHA_UTM_SP$yNorm[i]-WP_COSECHA_UTM_SP$yNorm[i-1]
  WP_COSECHA_UTM_SP$DIF_NORM[i] <- sqrt(WP_COSECHA_UTM_SP$DIF_VECTOR_X[i]**2+ WP_COSECHA_UTM_SP$DIF_VECTOR_Y[i]**2)
  WP_COSECHA_UTM_SP$DIF_ANGLE[i] <- acos(WP_COSECHA_UTM_SP$DIF_VECTOR_X[i]/WP_COSECHA_UTM_SP$DIF_NORM[i])
  }
}
 
for (i in (1:dim(WP_COSECHA_UTM_SP)[1])){  
  if (WP_COSECHA_UTM_SP$proceso[i] != "inicio"){
 WP_COSECHA_UTM_SP$DIF_ANGLE_CHANGE[i] <-WP_COSECHA_UTM_SP$DIF_ANGLE[i]- WP_COSECHA_UTM_SP$DIF_ANGLE[i-1]
  }
}

head(WP_COSECHA_UTM_SP)
```



# II. Mapa general y alturas 
##. II.1. Mapa general

IRLANDA PLOTS
```{r}
#con todo el inicio normalizo por algun factor (aqui por ID, y asi grafico)
mapHarvest_Ir<- WP_COSECHA_UTM_SP %>% 
  rowwise() %>% 
  group_by(ID_REC)%>%  #esto debe seguirse con lo de aajo
  mutate(deltaAc = cumsum(delta))%>%
  filter(finca == "I")%>%
  unite("ID_REC_pante", ID_REC, pante, sep = "_", remove = FALSE) %>%
  ggplot(aes(x= xNorm, y = yNorm)) +
  geom_path(aes(col= as.numeric(deltaAc)),size=1)+
  geom_point(size=1)+ # es importante que sea path, porque así lo hace según coo estan ordenados los
  scale_color_viridis_c()+
  facet_wrap(~ID_REC, ncol=3)+
  theme(panel.spacing = unit(0.8, "lines"), text = element_text(size = 15))+
  theme_bw()+
  labs(x= "X_norm", y= "Y_norm", col= "Minutes")

ggsave("../output/mapHarvest_I.png", height = 8, width = 12, device = "png")


mapHarvest_Ir_free<- WP_COSECHA_UTM_SP %>% 
  rowwise() %>% 
  group_by(ID_REC)%>%  #esto debe seguirse con lo de aajo
  mutate(deltaAc = cumsum(delta))%>%
  filter(finca == "I")%>%
  unite("ID_REC_pante", ID_REC, pante, sep = "_", remove = FALSE) %>%
  ggplot(aes(x= xNorm, y = yNorm)) +
  geom_path(aes(col= as.numeric(deltaAc)),size=1)+ # es importante que sea path, porque así lo hace según coo estan ordenados los
  geom_point(size=1)+ 
  scale_color_viridis_c()+
  facet_wrap(~ID_REC, ncol=3, scales = "free")+
  theme(panel.spacing = unit(0.8, "lines"), text = element_text(size = 15))+
  theme_bw()+
  labs(x= "X_norm", y= "Y_norm", col= "Minutes")

ggsave("../output/mapHarvest_I_free.png", height =8, width = 12, device = "png")
```

HAMBURGO PLOTS
```{r}
mapHarvest_H<- WP_COSECHA_UTM_SP %>% 
  rowwise() %>% 
  group_by(ID_REC)%>%  #esto debe seguirse con lo de aajo
  mutate(deltaAc = cumsum(delta))%>%
  filter(finca == "H")%>%
  unite("ID_REC_pante", ID_REC, pante, sep = "_", remove = FALSE) %>%
  ggplot(aes(x= xNorm, y = yNorm)) +
  geom_path(aes(col= as.numeric(deltaAc)),size=1)+
  geom_point(size=1)+ 
  scale_color_viridis_c()+
  facet_wrap(~ID_REC, ncol=3)+
  theme(panel.spacing = unit(0.8, "lines"), text = element_text(size = 15))+
  theme_bw()+
  labs(x= "X_norm", y= "Y_norm", col= "Minutes")

ggsave("../output/mapHarvest_H.png", height =8, width = 12, device = "png")

mapHarvest_H_Free<- WP_COSECHA_UTM_SP %>% 
  rowwise() %>% 
  group_by(ID_REC)%>%  #esto debe seguirse con lo de aajo
  mutate(deltaAc = cumsum(delta))%>%
  filter(finca == "H")%>%
  unite("ID_REC_pante", ID_REC, pante, sep = "_", remove = FALSE) %>%
  ggplot(aes(x= xNorm, y = yNorm)) +
  geom_path(aes(col= as.numeric(deltaAc)),size=1)+
  geom_point(size=1)+ 
  scale_color_viridis_c()+
  facet_wrap(~ID_REC, ncol=3, scales = "free")+
  theme(panel.spacing = unit(0.8, "lines"), text = element_text(size = 15))+
  theme_bw()+
  labs(x= "X_norm", y= "Y_norm", col= "Minutes")

ggsave("../output/mapHarvest_H_free.png", height =8, width = 12, device = "png")
```

## II. Alturas

```{r}
WP_COSECHA_UTM_SP$alturaM <- WP_COSECHA_UTM_SP$altura..ft. *0.3048  #esto para pasarlo a metros WP_COSECHA_sP

pAlturas <- WP_COSECHA_UTM_SP %>%
  mutate(finca = replace(finca, finca == "Irlanda", "I")) %>%
  mutate(finca = replace(finca, finca == "Hamburgo", "H")) %>%
  unite("finca_zona", finca, zona, sep = "_", remove = FALSE) %>%
  filter(!(proceso == "pausa")) %>%
  filter(!(proceso == "final"))%>%
  ggplot(aes(x= arbol.ID, y=alturaM)) +
  geom_point(aes(col=(finca_zona))) +
  scale_color_manual(values= mycols)+
  facet_wrap(~finca, scales = "free_x")+
  theme(panel.spacing = unit(0.8, "lines"), text = element_text(size = 15))+
  theme_bw()+
  labs(x= "Harvested trees", y= "Elevation (m a.s.l.)", col= "Zone")

ggsave("../output/elevationMap_H_I.png", height =8, width = 12, device = "png")
```


#### Values of distance and distribution

Now, for all this section, we gonna homogeneize the trajectory. This is, add points every second in order
to have a regular trajectory, were each step represents 60 s. Like these, the length will be
a proxy for velocity 

First we convert the dataFrame to an adehabitatLT object (calculaing the norm and angles before was redundant)

```{r}
WP_COSECHA_UTM_SP <-  WP_COSECHA_UTM_SP %>% unite("F_ID_REC", finca, ID_REC, sep ="_", remove=TRUE) #each combination will be a "burst"
WP_COSECHA_CORTO <- WP_COSECHA_UTM_SP %>% 
  dplyr:: select(F_ID_REC, proceso, xNorm, yNorm, Fecha.de.creación)  # we select only these columns beacuse that is in the input for adehabitat
names(WP_COSECHA_CORTO) <- c("pante", "F_ID_REC", "process", "x", "y", "date")

WP_COSECHA_CORTO <- WP_COSECHA_CORTO %>% distinct(F_ID_REC,date, .keep_all= TRUE)  #esto quita duplicados por ID_REC y time
da <- as.POSIXct(strptime(as.character(WP_COSECHA_CORTO$date), "%d/%m/%Y %H:%M"))
TRAJ_WP <- as.ltraj(xy = WP_COSECHA_CORTO[,c("x","y")], date = da, id = WP_COSECHA_CORTO$F_ID_REC)

plot(TRAJ_WP)
```

Now we will converte in a a regular trak

(it exxptrolates as linear for coordinates). Sometimes some values are NA, because during that same minute or more, te person remained in the same tree). 

```{r}
TRAJ_WP_REG <- redisltraj(TRAJ_WP, 60, type="time")  #le estoy diciendo que ponga valores interpolados cada 60 segundos. 
plot(TRAJ_WP_REG)
is.regular(TRAJ_WP_REG)
DF_WP_REG <- ld(TRAJ_WP_REG) #we create the new and regualr dataFrame
```

```{r}
#ver si los NA son random
#https://mran.microsoft.com/snapshot/2018-03-12/web/packages/adehabitatLT/vignettes/adehabitatLT.pdf
runsNAltraj(TRAJ_WP_REG)  #no 
```


III. GRAPHS

```{r eval=FALSE, include=FALSE}
pHistoDist <-DF_WP_REG  %>%
  separate(col=burst, into=c("FINCA", "ID_PANTE"), sep="_", remove = FALSE) %>%
 ggplot(aes(x= as.numeric(dist), y=(..count..)/tapply(..count..,..PANEL..,sum)[..PANEL..])) +
  geom_histogram(binwidth=1, aes(fill=as.character(burst))) +
  scale_fill_viridis_d()+
  facet_wrap(~FINCA, ncol = 2)+
   theme(panel.spacing = unit(0.8, "lines"), text = element_text(size = 15))+
  theme_bw()+ 
   labs(x= "Distance", y= "Proportion", fill= "Finca_ID")

ggsave("../output/histoDistance_reg_H_I.png", height = 8, width = 12, device = "png")
```

```{r}
DF_WP_REG$abs.angle.deg <- DF_WP_REG$abs.angle*360/(2*pi)

polarAngle_abs <-DF_WP_REG %>%
  separate(col=burst, into=c("FINCA", "ID_PANTE"), sep="_", remove = FALSE) %>%
  ggplot(aes(x = abs.angle.deg, fill = burst)) +
  geom_histogram(binwidth = 20, boundary = 0) +
  scale_fill_viridis_d()+
  #scale_fill_manual(values=mycols)+
  coord_polar(theta="x", start=pi/2, direction=-1)+
    scale_x_continuous(breaks=seq(-180,180,30),
                            limits=c(-180,180))+
  facet_wrap(~FINCA, ncol = 2)+
   theme(panel.spacing = unit(0.8, "lines"), text = element_text(size = 15))+
  theme_bw()+ 
   labs(fill= "FINCA")

ggsave("../output/abs_angle_deg_reg.png", height = 8, width = 12, device = "png")


```

```{r}
DF_WP_REG <- ld(TRAJ_WP_REG)

DF_WP_REG$rel.angle.deg <- DF_WP_REG$rel.angle*(360/(2*pi))

polarAngle_rel <-DF_WP_REG %>%
  filter((rel.angle.deg<0 | rel.angle.deg>10))%>%
  separate(col=burst, into=c("FINCA", "ID_PANTE"), sep="_", remove = FALSE) %>%
  ggplot(aes(x = rel.angle.deg, fill = burst)) +
  geom_histogram(binwidth = 20, boundary = 0) +
  scale_fill_viridis_d()+
  #scale_fill_manual(values=mycols)+
  coord_polar(theta="x", start=pi/2, direction=-1)+
    scale_x_continuous(breaks=seq(-180,180,30),
                            limits=c(-180,180))+
  facet_wrap(~FINCA, ncol = 2)+
   theme(panel.spacing = unit(0.8, "lines"), text = element_text(size = 15))+
  theme_bw()+ 
   labs(fill= "FINCA")

ggsave("../output/rel_angle_deg_reg.png", height = 8, width = 12, device = "png")

```



















































VER SI BORRAR ESTO:



# III.Distribuciones

## III. 1. Distancias

```{r}
pHistDis <-WP_COSECHA_UTM_SP %>%
  mutate(finca = replace(finca, finca == "Irlanda", "I")) %>%
  mutate(finca = replace(finca, finca == "Hamburgo", "H")) %>%
  filter(!(DIF_NORM == 0))%>%  #quitar errores (ver si quitar en el general)
  unite("finca_zona", finca, zona, sep = "_", remove = FALSE) %>%
 ggplot(aes(x= as.numeric(DIF_NORM), y=(..count..)/tapply(..count..,..PANEL..,sum)[..PANEL..])) +
  geom_histogram(binwidth=1, aes(fill=as.character(finca_zona))) +
  scale_fill_manual(values=mycols)+
  facet_wrap(~finca, ncol = 2)+
   theme(panel.spacing = unit(0.8, "lines"), text = element_text(size = 15))+
  theme_bw()+ 
   labs(x= "Distancia", y= "Proporción de árboles", fill= "finca")
```


```{r eval=FALSE, include=FALSE}
pHistDis <-WP_COSECHA_UTM_SP %>%
  mutate(finca = replace(finca, finca == "Irlanda", "I")) %>%
  mutate(finca = replace(finca, finca == "Hamburgo", "H")) %>%
   filter(proceso== "durante")%>%
  filter(!(DIF_NORM == 0))%>%  #quitar errores (ver si quitar en el general)
  unite("finca_zona", finca, zona, sep = "_", remove = FALSE) %>%
 ggplot(aes(x= as.numeric(DIF_NORM), y=(..count..)/tapply(..count..,..PANEL..,sum)[..PANEL..])) +
  geom_histogram(binwidth=1, aes(fill=as.character(finca_zona))) +
  scale_fill_manual(values=mycols)+
  facet_wrap(~finca, ncol = 2)+
   theme(panel.spacing = unit(0.8, "lines"), text = element_text(size = 15))+
  theme_bw()+ 
   labs(x= "Distancia", y= "Proporción de árboles", fill= "finca")

ggsave("../output/distan_H_I.png", height =8, width = 12, device = "png")
```

```{r}
hisDist_frec <-WP_COSECHA_UTM_SP %>%
  mutate(finca = replace(finca, finca == "Irlanda", "I")) %>%
  mutate(finca = replace(finca, finca == "Hamburgo", "H")) %>%
   filter(proceso== "durante")%>%
  filter(!(DIF_NORM == 0))%>%  #quitar errores (ver si quitar en el general)
  unite("finca_zona", finca, zona, sep = "_", remove = FALSE) %>%
 ggplot(aes(x= as.numeric(DIF_NORM))) +
  geom_histogram(binwidth=1, aes(fill=as.character(finca_zona))) +
  scale_fill_manual(values=mycols)+
  facet_wrap(~finca*zona, ncol = 2)+
   theme(panel.spacing = unit(0.8, "lines"), text = element_text(size = 15))+
  theme_bw()+ 
   labs(x= "Distancia", y= "Frecuencia", fill= "finca")

hisDist_frec
```