---
title: "Avances trayectoria"
output: html_notebook
---

Con ese archivo ya limpio, con deltas y sin pausas, santiago me hizo el cambio a utm. Ahora puedo trabajar con ese archivo. Es lo que sigue. En la version 3, le corregí el orden de las cosas

Vamos a intentar meter el programa de adehabitatLT para analizar los datos de manera rigurosa



```{r}
library(tidyverse)
library(ggplot2)
library(viridis)
library(dplyr)

library(adehabitatLT)
mycols <- c("#021128","#1b4a64", "#3585a0", "#759580", "#c78f34", "#fd9706","#fdb81c","#fbdb30")
mycolsDes <- c("#021128", "#c78f34", "#1b4a64", "#fd9706", "#3585a0", "#fdb81c", "#759580", "#fbdb30")
mycols3b <-c("#1b4a64", "#fdb81c", "#759580")
```


# I. Arreglo de datos

## I.1. Arreglo Inicial y normalización de coordenadas UTM

```{r}
WP_COSECHA_UTM_SP <- read.csv("./input/puntosCafetales_UTM_Tabla.csv", stringsAsFactors = FALSE )

WP_COSECHA_UTM_SP <- WP_COSECHA_UTM_SP %>%
    mutate(finca = replace(finca, finca == "Irlanda", "I")) %>%
  mutate(finca = replace(finca, finca == "Hamburgo", "H"))

WP_COSECHA_UTM_SP$zona[WP_COSECHA_UTM_SP$zona == "falta"] <- "zonaBaja"

WP_COSECHA_UTM_SP <-  WP_COSECHA_UTM_SP %>% unite("F_ID_REC", finca, ID_REC, sep ="_", remove=TRUE)

WP_COSECHA_UTM_SP <- WP_COSECHA_UTM_SP %>% rowwise() %>% 
  group_by(F_ID_REC, pante)%>%  #esto debe seguirse con lo de aajo
  mutate(xNorm = x_UTM - min(x_UTM)) %>%
  mutate(yNorm = y_UTM - min(y_UTM))
```


II. primero vamos a ver la distribucion real de mis deltas
```{r}

#quitamos los delta = 0, porque puesss no tengo la resolucion de segundos.. solo de minutos.. 

WP_COSECHA_UTM_SP <- WP_COSECHA_UTM_SP %>%
  filter(!(delta==0))

##despues lo que vamos a hacer para el anaĺsis en sí de las trayectorias es poner NA, en donde la ordenada sea extrapolada

```

Volvemos la data frame un objeto del prograama adehabitat

```{r}

WP_COSECHA_CORTO <- WP_COSECHA_UTM_SP %>% 
  dplyr:: select(F_ID_REC, proceso, xNorm, yNorm, Fecha.de.c)

names(WP_COSECHA_CORTO) <- c("pante", "F_ID_REC", "process", "x", "y", "date")

WP_COSECHA_CORTO <- WP_COSECHA_CORTO %>% distinct(F_ID_REC,date, .keep_all= TRUE)  #esto quita duplicados por ID_REC y time

da <- as.POSIXct(strptime(as.character(WP_COSECHA_CORTO$date), "%d/%m/%Y %H:%M"))

TRAJ_WP <- as.ltraj(xy = WP_COSECHA_CORTO[,c("x","y")], date = da, id = WP_COSECHA_CORTO$F_ID_REC)

plot(TRAJ_WP)

```

Managing object

Cortar un "burst" (idrec) en multiples segmente

Analisis

vamos a rediscrterizar poniendo los valores faltantes, como si se moviera en linea recta (que esun poco cierto). Pero va a ser cada 2 mins. Y despuéssss, poner los NAs? 


```{r}

TRAJ_WP_REG <- redisltraj(TRAJ_WP, 60, type="time")  #le estoy diciendo que ponga valores interpolados cada 60 segundos. 

plot(TRAJ_WP_REG)
is.regular(TRAJ_WP_REG)

#esto asme que tome medidas en el gp cada 60 s. y que la localizacion se puede extrpaolar de manera lineal. 

#TRAJ_WP_REG_Ir <- TRAJ_WP_REG[c(8,9,10, 11, 12, 1)]
#TRAJ_WP_REG_Ha <- TRAJ_WP_REG[c(2, 3, 4,5, 6, 7)]

```

```{r}
#ver si los NA son random
#https://mran.microsoft.com/snapshot/2018-03-12/web/packages/adehabitatLT/vignettes/adehabitatLT.pdf

runsNAltraj(TRAJ_WP_REG)  #no 

```


probar autocorr
```{r}
wawotest(TRAJ_WP_REG)
#testang.ltraj(TRAJ_WP_REG, "relative")


autoCor7_dist<- acfdist.ltraj(TRAJ_WP_REG, "dist", lag=7)
autoCor7_ang<- acfang.ltraj(TRAJ_WP_REG, "relative", lag=7)


```


Aqui vamos a compararlo con modelo nulo de 0 a 15 m, que supone que todo es normal..

```{r}
DF_WP_REG <- ld(TRAJ_WP_REG)

write.csv(DF_WP_REG, "./output/DF_WP_REG.csv")

# desv <- sd(WP_df_puech_reg$dist, na.rm = TRUE)
# tested.means <- round(seq(0, 17, length = 10), 0)
# limod <- as.list(paste("dnorm(dist, mean = ", tested.means, ",sd= 1.8)"))
# mod<- modpartltraj(TRAJ_WP_REG[3], limod)  #se tiene que hacer para cada una de las 12
#best <- bestpartmod(mod, correction = FALSE)
```




```{r}
#para el caso general, pasa lo mismo??

#hist(rnorm(3756, 1, 1.7), breaks = 15)
max_ge <-  max(DF_WP_REG$dist , na.rm = TRUE)
sd_ge<- sd(DF_WP_REG$dist, na.rm = TRUE) 
hist(DF_WP_REG$dist, breaks = max(DF_WP_REG$dist, na.rm = TRUE))

#sd_ge <- 3  # al aumentar esta, estamos dicendo un poco como "si la curva es más amplia, pero es parte de lo mismo
# <- round(seq(1, max_ge, length= 5), 0)
tested.meansi <- c(1, 5, 10)

#primero lo hice con 5, (1,5,9, 13, 17) - 3445, 249, 37, 11, 2, por lo decidi acortarlo a 3 comporamitens
#a tres que vi en campo, media de 1, de 5 y de 10. 

#intentmaos 5 modelos, por conocimiento del sistema. sabemos que 1 es la media. y 10y 14 son los pasos largos. ¿algo quedará en el 5? 

PM_TOTAL <- TRAJ_WP_REG[[1]] %>%
  filter(x==0)

PM_TOTAL$MOD <- 1

PM_TOTAL$ID <- "A"
nombres <- unique(DF_WP_REG$burst)

for (i in seq(1,12)){
  
  limodi <- as.list(paste("dnorm(dist, mean =", tested.meansi,", sd =", sd_ge, ")"))
  modi <- modpartltraj(TRAJ_WP_REG[i], limodi)
  besti <- bestpartmod(modi, correction= FALSE, nrep = 100, Km=30)  #esto es un grafica
  numOpt <- match(max(besti$mk), besti$mk)
 
  pm <- 0
  try(pm <- partmod.ltraj(TRAJ_WP_REG[i], numOpt, modi), silent = TRUE)
  #print(existePart)
  if (class(pm) != "partltraj"){
    
    #print("sin locs")
    plot(TRAJ_WP_REG[i])
    PM_TEMP <- TRAJ_WP_REG[[i]]
    PM_TEMP$MOD <- 1
    PM_TEMP$ID <- nombres[i]
    PM_TOTAL <- rbind(PM_TOTAL, PM_TEMP)
    #print(dim(PM_TOTAL)[1]-1)
    #print(PM_TOTAL)  
    
    #plotltr(TRAJ_WP_REG[i], "dist")
    } 
  else{
  #print(pm)
   
  for (numMod in seq(1:length(pm$stats$mod))){
    PM_SUB_TEMP = pm$ltraj[[numMod]]
    PM_SUB_TEMP$MOD <- pm$stats$mod[numMod]
    PM_SUB_TEMP$ID <- nombres[i]
    PM_TOTAL <- rbind(PM_TOTAL, PM_SUB_TEMP)
    #PM_TOTAL<- PM_TOTAL %>% distinct(date, .keep_all= TRUE)  #aqui para quitar porque se repiiten extremos
    #print(dim(PM_TOTAL)[1]-1)
  }
     
  #print(PM_TOTAL)  
  plot(pm, col= mycolsDes)
  #plotltr(TRAJ_WP_REG[i], "dist")
  tmp <- lapply(1:length(pm$ltraj), function(j) {
    coul <- mycolsDes[as.numeric(factor(pm$stats$mod))[j]]
    lines(pm$ltraj[[j]]$date, rep(tested.meansi[pm$stats$mod[j]],
    nrow(pm$ltraj[[j]])),
    col=coul, lwd=2)
     })
  }
 # dev.off()
}



PM_TOTAL_F <- PM_TOTAL %>% filter(!(dist == "NA"))  #esto quita duplicados por ID_REC y time. Quita los NA (en la tabla general hay que quitqar los NA de dist que no sirven. es uno por ID)
PM_TOTAL_F <- PM_TOTAL_F %>% filter(!(ID == "A"))

remove(list=c("besti", "limodi", "modi" , "numMod", "numOpt", "pm", "PM_SUB_TEMP" , "PM_TEMP" , "tmp"))

```


```{r}
#ANGULOS RELATIVOS POSITVIOS

TRAJ_WP_REG_POS <- TRAJ_WP_REG
TRAJ_WP_REG_POS[[]]
hist(abs(DF_WP_REG$rel.angle), breaks = max(DF_WP_REG$rel.angle, na.rm = TRUE))
#hist(rnorm(3600, 2.5, pi/4))

tested.meansi_ang <- seq(0, pi, pi/4)

#tested.meansi_ang <- c(0, pi/4)
sdi_ang = pi/16 #queremos que haya muy poco error  que solo tome los de linea recta vs los demás

#sd_ang <- pi/8  #

PM_TOTAL_ANG <- TRAJ_WP_REG[[1]] %>%
  filter(x==0)

PM_TOTAL_ANG$MOD <- 1

PM_TOTAL_ANG$ID <- "A"
nombres <- unique(DF_WP_REG$burst)



for (i in seq(1,12)){
  TRAJ_WP_REG_POS[[i]]["rel.angle"] <- abs(TRAJ_WP_REG_POS[[i]]["rel.angle"])
  limodi_ang <- as.list(paste("dnorm(rel.angle, mean =", tested.meansi_ang,", sd =", sdi_ang,")"))
  modi_ang <- modpartltraj(TRAJ_WP_REG_POS[i], limodi_ang)
  #print(paste("modelo",i, limodi_ang))

#  pdf(paste("./output/irlanda_", as.character(i), ".pdf"))
  besti_ang <- bestpartmod(modi_ang, correction= FALSE, nrep = 100, Km=30)
  numOpt_ang <- match(max(besti_ang$mk), besti_ang$mk)
 # print(numOpt)
  
  pm_ang <- 0
  try(pm_ang <- partmod.ltraj(TRAJ_WP_REG_POS[i], numOpt_ang, modi_ang), silent = TRUE)
  if (class(pm_ang) != "partltraj"){
    plot(TRAJ_WP_REG_POS[i])
    PM_TEMP_ANG <- TRAJ_WP_REG[[i]]
    PM_TEMP_ANG$MOD <- 1
    PM_TEMP_ANG$ID <- nombres[i]
    PM_TOTAL_ANG <- rbind(PM_TOTAL_ANG, PM_TEMP_ANG)
    #plotltr(TRAJ_WP_REG_POS[i], "rel.angle")
    
    } 
  else{
    for (numMod in seq(1:length(pm_ang$stats$mod))){
    PM_SUB_TEMP_ANG = pm_ang$ltraj[[numMod]]
    PM_SUB_TEMP_ANG$MOD <- pm_ang$stats$mod[numMod]
    PM_SUB_TEMP_ANG$ID <- nombres[i]
    PM_TOTAL_ANG <- rbind(PM_TOTAL_ANG, PM_SUB_TEMP_ANG)
    #PM_TOTAL<- PM_TOTAL %>% distinct(date, .keep_all= TRUE)  #aqui para quitar porque se repiiten extremos
    #print(dim(PM_TOTAL)[1]-1)
  }
    
  #print(paste("mod", pm_ang$stats$mod))
  plot(pm_ang, col= mycolsDes)
  #plotltr(TRAJ_WP_REG_POS[i], "rel.angle")
  tmp <- lapply(1:length(pm_ang$ltraj), function(j) {
    coul <- mycolsDes[as.numeric(factor(pm_ang$stats$mod))[j]]
    lines(pm_ang$ltraj[[j]]$date, rep(tested.meansi_ang[pm_ang$stats$mod[j]],
    nrow(pm_ang$ltraj[[j]])),
    col=coul, lwd=2)
     })
  }
 # dev.off()
}

PM_TOTAL_ANG_F <- PM_TOTAL_ANG %>% filter(!(dist == "NA"))  #esto quita duplicados por ID_REC y time. Quita los NA (en la tabla general hay que quitqar los NA de dist que no sirven. es uno por ID)
PM_TOTAL_ANG_F <- PM_TOTAL_ANG_F %>% filter(!(ID == "A"))

PM_TOTAL_ANG_F$MOD_NUEVO <- round(1/PM_TOTAL_ANG_F$MOD)


remove(list=c("besti_ang", "limodi_ang", "modi_ang" , "numMod", "numOpt_ang", "pm_ang", "PM_SUB_TEMP_ANG" , "PM_TEMP_ANG" , "tmp"))



```

RESUMENES

```{r}
PM_TOTAL_F$contador <- 1
RES_DIS_MOD <- PM_TOTAL_F %>% 
  group_by(MOD) %>%
  summarise(SUMA = sum(contador))

PM_TOTAL_ANG_F$contador <- 1
RES_ANG_MOD <- PM_TOTAL_ANG_F %>% 
  group_by(MOD) %>%
  summarise(SUMA = sum(contador))


#ok Tenemos esto. Ahora vamos a por los ángulos y ajuntar todo. 

```

#AQUI voy ajuntar las 3 distancias, con los 2 angulos, y ver cuántas valores salen por cominba (6)

```{r}

MODOS <- cbind(PM_TOTAL_F, MOD_ANG = PM_TOTAL_ANG_F$MOD_NUEVO) 

RES_MODOS <- MODOS %>% 
  group_by(MOD, MOD_ANG) %>%
  summarise(SUMA = sum(contador))


```

```{r}

MODOS <-MODOS %>% unite("MOD_DIS_ANG", MOD, MOD_ANG, sep = "_", remove = FALSE)

MODOS$MOD_DIS_ANG[MODOS$MOD_DIS_ANG == "1_0"] <- "A"   ##mediaDis = 1, sd = , angulo [pi/4-pi]
MODOS$MOD_DIS_ANG[MODOS$MOD_DIS_ANG == "1_1"] <- "A"  ##mediaDis = 1, sd = , angulo [0]
MODOS$MOD_DIS_ANG[MODOS$MOD_DIS_ANG == "2_0"] <- "B"  ##mediaDis = 5, sd = , angulo [pi/4-pi]
MODOS$MOD_DIS_ANG[MODOS$MOD_DIS_ANG == "2_1"] <- "C"  ##mediaDis = 5, sd = , angulo [0]
MODOS$MOD_DIS_ANG[MODOS$MOD_DIS_ANG == "3_0"] <- "B"  ##mediaDis = 10, sd = , angulo [pi/4-pi]
MODOS$MOD_DIS_ANG[MODOS$MOD_DIS_ANG == "3_1"] <- "C"  ##mediaDis = 10, sd = , angulo [0]


PLOT_TRAY<- MODOS %>% 
  rowwise() %>% 
  group_by(ID)%>%  #esto debe seguirse con lo de aajo
  #mutate(deltaAc = cumsum(dt))%>%
  ggplot(aes(x= x, y = y)) +
  geom_path(aes(col= MOD_DIS_ANG), linewidth= 1)+
  #geom_point(aes(fill= MOD_DIS_ANG), colour= "black", pch= 21, size=2)+ # es importante que sea path, porque así lo hace según coo estan ordenados los
  #scale_color_viridis_c()+
 # geom_point(aes(col= zona))+
  scale_fill_manual(values = mycols3b)+
  scale_color_manual(values = mycols3b)+
  theme(panel.spacing = unit(0.8, "lines"), text = element_text(size = 15))+
  theme_bw()+
  labs(x= "X", y= "Y", fill= "MODO", col= "MODO")

ggsave("./output/trayectoriasModo_2.png", height = 5, width = 6, device = "png")

PLOT_TRAY_ID<- MODOS %>% 
  rowwise() %>% 
  group_by(ID)%>%  #esto debe seguirse con lo de aajo
  #mutate(deltaAc = cumsum(dt))%>%
  ggplot(aes(x= x, y = y)) +
  
  geom_path(aes(col= MOD_DIS_ANG), linewidth= 1)+
  geom_point(aes(fill= MOD_DIS_ANG), colour= "black", pch= 21, size=2)+
  scale_fill_manual(values = mycols3b)+
  scale_color_manual(values = mycols3b)+
  facet_wrap(~ID, ncol=3)+
  theme(panel.spacing = unit(0.8, "lines"), text = element_text(size = 15))+
  theme_bw()+
  labs(x= "X", y= "Y", fill= "MODO", col= "MODO")

ggsave("./output/trayectoriasModo_ID_2.png", height = 10, width = 9, device = "png")
```


aqui vamos a intentar simular al finalsss pero no creo que me de
```{r}
DF_MODELO <- df("MODO" = 0, "DIS")

sim <- simm.brown(1:1000, h = 4)
plot(sim)

```



AQUI pongo para graficar bonitos los amiglos

```{r}
DF_WP_REG$abs.angle.deg <- DF_WP_REG$abs.angle*360/(2*pi)

polarAngle_abs <-DF_WP_REG %>%
  separate(col=burst, into=c("FINCA", "ID_PANTE"), sep="_", remove = FALSE) %>%
  ggplot(aes(x = abs.angle.deg, fill = burst)) +
  geom_histogram(binwidth = 20, boundary = 0) +
  scale_fill_viridis_d()+
  #scale_fill_manual(values=mycols)+
  coord_polar(theta="x", start=pi/2, direction=-1)+
    scale_x_continuous(breaks=seq(-180,180,30),
                            limits=c(-180,180))+
  facet_wrap(~FINCA, ncol = 2)+
   theme(panel.spacing = unit(0.8, "lines"), text = element_text(size = 15))+
  theme_bw()+ 
   labs(fill= "FINCA")

ggsave("./output/abs_angle_deg.png", height = 10, width = 10, device = "png")


```

```{r}
DF_WP_REG <- ld(TRAJ_WP_REG)

DF_WP_REG$rel.angle.deg <- DF_WP_REG$rel.angle*(360/(2*pi))

polarAngle_rel <-DF_WP_REG %>%
  filter((rel.angle.deg<0 | rel.angle.deg>10))%>%
  separate(col=burst, into=c("FINCA", "ID_PANTE"), sep="_", remove = FALSE) %>%
  ggplot(aes(x = rel.angle.deg, fill = burst)) +
  geom_histogram(binwidth = 20, boundary = 0) +
  scale_fill_viridis_d()+
  #scale_fill_manual(values=mycols)+
  coord_polar(theta="x", start=pi/2, direction=-1)+
    scale_x_continuous(breaks=seq(-180,180,30),
                            limits=c(-180,180))+
  facet_wrap(~FINCA, ncol = 2)+
   theme(panel.spacing = unit(0.8, "lines"), text = element_text(size = 15))+
  theme_bw()+ 
   labs(fill= "FINCA")

ggsave("./output/rel_angle_deg.png", height = 10, width = 10, device = "png")

```



```{r eval=FALSE, include=FALSE}
hisDist <-DF_WP_REG  %>%
  separate(col=burst, into=c("FINCA", "ID_PANTE"), sep="_", remove = FALSE) %>%
 ggplot(aes(x= as.numeric(dist), y=(..count..)/tapply(..count..,..PANEL..,sum)[..PANEL..])) +
  geom_histogram(binwidth=1, aes(fill=as.character(burst))) +
  scale_fill_viridis_d()+
  facet_wrap(~FINCA, ncol = 2)+
   theme(panel.spacing = unit(0.8, "lines"), text = element_text(size = 15))+
  theme_bw()+ 
   labs(x= "Distancia", y= "Proporción de árboles", fill= "Finca_ID")

ggsave("./output/hist_dis.png", height = 10, width = 10, device = "png")

```






















































































